

#### О себе

Продуктовый дизайнер с опытом работы более 3 лет в компаниях из различных сфер (e-commerce, foodtech и edtech). Проектировал интерфейсы (web и mobile) для иностранных и российских стартапов на разных этапах развития: от разработки MVP до проектов с > 10 000 MAU.

Комплексно и с большим интересом подхожу к решению задач. От первичных исследований на старте до построения планов для успешного достижения амбициозных целей. Проектирую приятные и понятные интерфейсы не только для хорошего пользовательского опыта, но и для развития бизнеса.

# Образование

#### **ИТМО** 2021

Информационные технологии в дизайне, Бакалавр

### Языки

Русский • Английский С2 • Немецкий А2

### Навыки и инструменты

Продуктовое мышление  $\cdot$  Видение продукта  $\cdot$  UX-исследования  $\cdot$  Качественные и количественные исследования  $\cdot$  B2B  $\cdot$  B2C  $\cdot$  Mindbox  $\cdot$  Amplitude  $\cdot$  Tестирование  $\cdot$  Google Analytics  $\cdot$  Яндекс Метрика  $\cdot$  SQL

Продуктовый дизайн · Менторство и обучение · Коммуникационный дизай · Опыт пользователя (UX) · Исследования · Дизайн системы · Доступность (Accessibility) · Пользовательский интерфейс (UI) · Mobile - & Web - дизайн · Иконографика · Информационная архитектура · Вайрфреймы · Прототипирование · Figma · Sketch · CSS · HTML · Adobe Suite

# Опыт работы

#### Дизайнер продукта

Fitmost · с октября 2023

- Инициировал исследования, запускал новые фичи и улучшал существующие пользовательские сценарии.
- Спроектировал платформу, которая помогла в развитии на В2В рынке.
- Вместе с аналитиком фиксировал результат с помощью Amplitude и Mindbox.
- Работал над архитерктурой дизайн-системы, внедрил семантическую палитру.
- Менторил младшего дизайнера и лидовал его задачи.

#### Middle UI/UX Дизайнер

RightOnTrek · сентябрь 2021 – сентябрь 2022

- Развивал экосистему в пределах e-com. Налаживал взаимодействие между частями сервиса.
- Контролировал дизайн-систему.
- Проводил ревью работы дизайнеров в команде, определял задачи и метрики успеха с менеджером продукта.

## UI/UX Дизайнер

Chef Baity · июль 2020 - август 2021

- Разработал web-интерфейс для сервиса доставки продуктов с рецептами. Перенес результат в CMS, настроил интеграцию с CRM.
- Создал брендбук и разработал гайдлайны для социальных сетей, печатной продукции, документации и мерча.
- Проводил А/В тесты, глубинные интервью. Сделал сайт и презентации для франшизы. За полгода появилось 10 городов!

### Другие проекты

#### Ментор

gohelper.io · с января 2023

- Разрабатывал персональный карьерныйтрек для менти.
  Направлял и помогал развивать навыки в продуктовом дизайне.
- Ассистировал в работе над проектами, делился советами и поддерживал в карьерных целях.

#### Co-founder

Educt · июнь 2021 - май 2022

- Провел каст-дев и убедился в актуальности идеи.
- Строил пользовательские сценарии, разработал UI-кит.
- Спроектировал web-интерфейс сервиса для MVP и обновил его с учетом возможного масштабирования функционала сервиса.